臺灣雲林地方法院刑事判決　　　　　　　 94年度訴字第606號
公　訴　人　臺灣雲林地方法院檢察署檢察官
被　　　告　乙○○
　　　　　　　　　　（現於羈押臺灣雲林看守所）
上列被告因違反毒品危害防制條例案件，經檢察官提起公訴（94
年度毒偵字第1325號），及移送併辦（94年度毒偵字第1769號）
暨當庭擴張犯罪事實，被告自白犯罪，本院裁定依簡式審判程序
審理，判決如下：
    主  文
乙○○連續施用第一級毒品，累犯，處有期徒刑拾月；又連續施
用第二級毒品，累犯，處有期徒刑肆月。應執行有期徒刑壹年。
    事  實
一、乙○○前於民國89年間，因施用毒品案件，先後經2 次觀察
    、勒戒後，均認為無繼續施用毒品之傾向，分別經臺灣雲林
    地方法院檢察署檢察官於89年5 月9 日及89年7 月27日，以
    89年度毒偵字第367 號及第1006號為不起訴處分確定後，再
    因連續施用第一、二級毒品案件，經送強制戒治，並由臺灣
    雲林地方法院檢察署檢察官於90年10月10日，以90年毒偵緝
    字第130 號提起公訴，嗣經本院判決，並上訴至臺灣高等法
    院臺南分院，於91年1 月24日，以91年上訴字第187 號，判
    處應執行有期徒刑1 年確定；強制戒治部分，則於90年9 月
    26日入戒治所執行戒治，於強制戒治期間，其成效經評估無
    繼續強制戒治之必要，於91年3 月28日停止處分之執行出所
    。其後乙○○另因竊盜案件，經法院判處有期徒刑7 月，並
    與前開毒品案件聲請定應執行有期徒刑1 年6 月確定。91年
    間，乙○○復因施毒品案件，由臺灣雲林地方法院檢察署檢
    察官聲請撤銷停止戒治，於91年7 月1 日入戒治所續行戒治
    ，後於91年12月30日戒治期滿，再經臺灣臺北地方法院檢察
    署檢察官於92年5 月28日，以92年度毒偵字第937 號提起公
    訴，嗣經臺灣臺北地方法院於92年8 月11日，以92年度訴字
    第1103號判處有期徒刑10月確定。91年12月30日戒治期滿後
    ，即移監接續執行前開所判之有期徒刑1 年6 月及10月，甫
    於93年11月26日縮短刑期假釋出獄，刑期至94年2 月26日屆
    滿，以已執行論。詎其仍不思悔改，復基於施用第一級毒品
    之犯意，於94年5 月26日為警採尿時回溯72小時內某時起，
    迄94年9 月初止，在雲林縣斗六市重光里友人「阿鳳」住處
    等地，以將第一級毒品海洛因摻水混合後，置於注射針筒內
    ，施打血管或肌肉之方式，施用第一級毒品海洛因多次；另
    基於施用第二級毒品之概括犯意，於94年5 月18日起，迄94
    年9 月初止，在雲林縣斗六市○○里○○路1 號等處，以將
    毒品甲基安非他命置入玻璃吸管內，點火燒烤吸食其煙之方
    式，施用第二級毒品甲基安非他命多次。嗣(一)於94年5 月26
    日7 時50分許，員警在雲林縣斗六市○○里○○路1 號查緝
    毒品時，乙○○為在場人，當場同意配合警方調查並採集尿
    液送驗，檢出毒品嗎啡及甲基安非他命之陽性反應；(二)於94
    年8 月25日22時許，員警接獲乙○○母親黃甲○○報案，於
    同日10時40分許，至雲林縣斗六市○○里○○路152 巷38號
    住處，當場查獲乙○○所有注射針筒4 支及塑膠吸管1 支等
    物。
二、案經南投縣警察局竹山分局報請臺灣雲林地方法院檢察署檢
    察官偵查起訴。
    理  由
一、上揭事實，業經被告乙○○坦白承認，並有檢驗呈「嗎啡陽
    性、甲基安非他命陽性」之詮昕科技股份有限公司濫用藥物
    尿液檢驗報告1 紙附卷可稽，復有注射針筒4 支及塑膠吸管
    1 支扣案可證，足認被告自白與事實相符，應可採信。又被
    告前因施用毒品案件，先後經2 次觀察、勒戒，均認為無繼
    續施用毒品之傾向，分經檢察官不起訴處分確定，再因施用
    毒品案件，經送強制戒治等情，有臺灣高等法院被告前案紀
    錄表等件在卷可參。本件事證明確，被告犯行，堪以認定。
二、核被告所為，係犯毒品危害防制條例第10條第1 項之施用第
    一級及同條第2 項之施用第二級毒品罪。被告持有第一、二
    級毒品進而施用，其持有之低度行為，為施用之高度行為吸
    收，不另論罪。又被告先後多次施用第一級、第二級毒品犯
    行，時間緊接，所犯罪名相同，顯係出於概括犯意反覆為之
    ，均為連續犯，應依刑法第56條規定，以一罪論，並加重其
    刑。公訴人僅就被告於94年5 月26日為警採尿前72小時內某
    時施用第一級毒品海洛因犯行，及94年5 月18日起，至5 月
    25日止施用第二級毒品甲基安非他命之犯行提起公訴，其餘
    部分未及論列，然檢察官就犯罪事實一部起訴者，其效力及
    於全部，被告經檢察官起訴範圍外之連續施用第一級毒品海
    洛因及第二級毒品甲基安非他命前開犯罪事實（即移送併案
    審理及當庭擴張部分），與前揭論罪科刑部分，係基於概括
    犯意為之，具有連續犯之裁判上一罪關係，本院自得併予審
    理，附予敘明。又被告前因違反毒品危害防制條例等案件，
    經法院判處應執行有期徒刑1 年6 月，並接續執行有期徒刑
    10月，於93年11月26日縮短刑期假釋出獄，刑期至94年2 月
    26日屆滿，以已執行論，有台灣高等法院被告前案紀錄表在
    卷可佐。被告於有期徒刑執行完畢後，5 年內再犯本件有期
    徒刑以上之罪，為累犯，依刑法第47條規定，各遞加其刑。
    其所犯施用第一級毒品及施用第二級毒品二罪間，犯意各別
    ，行為互殊，應分論併罰。爰審酌被告前因施用毒品案件，
    經觀察、勒戒及強制戒治，仍未戒絕，繼續施用毒品海洛因
    ，顯見其一再沈溺於毒品，不能自拔，及犯後坦承犯行等一
    切情狀，量處如主文所示之刑，併定其應執行之刑。扣案之
    注射針筒4 支及塑膠吸管1 支等物，業經被告於審理時表示
    拋棄，不另宣告沒收，併此敘明。
據上論斷，應依刑事訴訟法第299 條第1 項前段，毒品危害防制
條例第10條第1 項、第2 項，刑法第11條前段、第56條、第47條
、第51條第5款，判決如主文。
本案經檢察官丙○○到庭執行職務
中　　華　　民　　國　　94　　年　　10　　月　　28　　日
                  刑事第二庭    法  官  柯志民
以上正本證明與原本無異。
如不服本判決，應於判決送達後10日內，向本院提出上訴狀。
                                書記官　魏輝碩
中　　華　　民　　國　　94　　年　　10　　月　　28　　日
論罪之法條全文：
毒品危害防制條例第十條
施用第一級毒品者，處六月以上五年以下有期徒刑。
施用第二級毒品者，處三年以下有期徒刑。
